【裁判字號】    98,交聲,658
【裁判日期】    980625
【裁判案由】    違反道路交通管理處罰條例聲明異議
【裁判全文】
臺灣士林地方法院交通事件裁定       98年度交聲字第658號
原處分機關  交通部公路總局臺北區監理所基隆監理站
異  議  人
即受處分人  甲○○
上列異議人因違反道路交通管理處罰條例案件，對於交通部公路
總局臺北區監理所基隆監理站民國98年5 月15日所為之處分（基
監字第裁42-CS0000000 號）不服，聲明異議，本院裁定如下:
    主  文
異議駁回。
    理  由
一、按汽車駕駛人，行經有燈光號誌管制之交岔路口闖紅燈者，
    處新臺幣（下同）1,800 元以上5,400 元以下罰鍰，道路交
    通管理處罰條例第53條第1 項定有明文；又汽車駕駛人，有
    同條例第53條第1 項之情形者，除依原條款處罰鍰外，並記
    違規點數3 點，道路交通管理處罰條例第63條第1 項第3 款
    亦有明文。
二、原處分意旨略以：異議人即受處分人甲○○於民國98年1 月
    3 日下午3 時8 分許，駕駛車牌號碼HA-6972 號之自用小客
    車，行經臺北縣汐止市○○路與秀峰路口時，經警舉發其有
    「駕車行經有燈光號誌管制之交岔路口闖紅燈」之違規，爰
    依據道路交通管理處罰條例第53條第1 項處罰鍰2,700 元整
    ，並依同條例第63條第1 項第3 款，記違規點數3 點。
三、異議意旨略以：伊於上開時間駕車行經臺北縣汐止市○○路
    與秀峰路口，相較於其他幹道紅燈秒數僅40餘秒，該處僅為
    小路，然紅燈時間竟長達1 分鐘多，足見該地紅綠燈號誌業
    已損壞，伊因等待紅燈時間過久始而離去，但都有小心注意
    相關來往車輛，況警察既認有違法，何以不當場攔停開罰，
    竟以偷拍方式取締，因而不服，爰依法聲明異議等語。
四、經查：
  (一)異議人於98年1 月3 日下午3 時8 分許，駕駛車牌號碼HA-6
    972 號之自用小客車，行經臺北縣汐止市○○路與秀峰路口
    時闖紅燈之違規事實，業經異議人於本院調查程序中所不否
    認（見本院卷第24頁至第25頁），此外復有現場取締照片4
    張在卷可憑（見本院卷第18頁至第19頁），是異議人上開違
    規事實應可確認。
  (二)至於異議人雖辯稱違規現場紅燈號誌過久，可能已損壞，並
    提出其他幹道路口紅燈秒數為證云云，然此部分無法證明異
    議人違規當時，該處紅綠燈號誌確有損壞，況依據取締照片
    所示該處紅燈號誌明顯運作正常，有取締照片4 張在卷可佐
    （見本院卷第18頁至第19頁），是異議人所辯尚難採信；其
    次，異議人質疑取締員警何以不當場攔停舉發云云，然依道
    路交通管理處罰條例第7 條之2 第1 項第1 款之規定，就汽
    車駕駛人闖紅燈之違規行為，本得逕行舉發，是異議人此部
    分辯解亦無理由。綜上，異議人所辯均不足採信，其確有原
    處分所指之交通違規事實，應甚明確，堪予認定。
五、綜上，本件異議人確有駕駛上開車輛，於上揭時、地「駕車
    行經有燈光號誌管制之交岔路口闖紅燈」之違規事實，堪足
    可信，異議人所辯，洵不足採。從而，原處分機關依據道路
    交通管理處罰條例第53條第1 項第裁處罰鍰2,700 元，並依
    同條例第63條第1 項第3 款記違規點數3 點等處分，其認事
    用法並無違誤，裁罰亦無不當，本件異議為無理由，應予駁
    回。
據上論斷，應依道路交通案件處理辦法第19條，裁定如主文。
中    華    民    國    98    年    6     月    25    日
                  交通法庭法  官  劉育琳
以上正本證明與原本無異。
如不服本裁定應於裁定送達後5 日內向本院提出抗告狀。
                          書記官  朱宮瑩
中    華    民    國    98    年    6     月    25    日


司法院資訊處製作；財團法人民間司法改革基金會備份。
